---
title: "MiprimerMarkdown"
author: "Gonzalo"
date: "`r Sys.Date()`"
output:
  word_document: default
  html_document: default
---

```{r setup, include=FALSE}
knitr::opts_chunk$set(echo = TRUE)
library(DT)
```

#Introduccion

En este archivo aprenderemos como utilizar Rmarkdown para compilar paginas web o documentos

## Ejemplo de codigo 1

Vamos a estimar un aproximacion del numero $e$ con la siguiente expresion:

$$e\approx \lim_{n\rightarrow \infty} 1\cdot\left(1+\frac{1}{n} \right)^n$$
Este texto **va en negrita** y este en *italica*

Este es un ejemplo de [vinculo a google](https://.google.com)

##Aproximacion del numero $e$ de forma numerica

En el siguiente fragmento se aproxima el numero $e$ con 1 a 100,000 periodos de recomposicion ($n$) en 1 año de un prestamo de un peso al 100\% anualizado

```{r tabla1}
#Creamos el objeto valor actual con un valor de 1:
VA=1
#Tasa anualizada de rendimiento
i=1
#Periodos de recomposicion deseado
nTotal=1000
t=1:nTotal
#Tabla de salida
tablaNumeroe=data.frame(
    t=t,
    VF=VA*((1+(i/t))^t)
  )

datatable(tablaNumeroe)  
```
El siguiente codigo no se vera, pero si el resultado de los calculos o graficps generados con el mismo:

```{r figura1, echo=FALSE}
  #Ahora grafico los valores de la tabla del numero e:
  
  plot(x=tablaNumeroe$t,y=tablaNumeroe$VF,type="l",
       col="orange")
```

